臺灣高等法院刑事判決　　　　　　　　　九十一年度上更(一)字第五一０號
　　上　訴　人
　　即　被　告　丙○○
右上訴人，因偽造文書等案件，不服臺灣台北地方法院，八十六年度訴字第一七三一
號，中華民國八十七年八月十一日第一審判決（起訴案號：臺灣臺北地方法院檢察署
八十五年偵字第二０六二七號）提起上訴，本院判決後，經最高法院第一次發回更審
，本院判決如左：
    主    文
原判決關於丙○○部分撤銷。
丙○○共同行使變造公文書，足以生損害於公眾及他人，處有期徒刑壹年肆月，緩刑
年。
附表所示偽造之印文、印章均沒收。
    事    實
一、丙○○係加僑國際股份有限公司（下稱加僑公司）總經理，戊○○、甲○○為該
    公司法務部職員，其公司主要營業內容係為國人申辦加拿大移民。民國八十三年
    間，該公司分別承辦客戶乙○○、丁○○二人之加拿大移民申請案件，明知葉、
    廖二人資歷不符合移民條件，丙○○竟基於概括犯意，與乙○○、戊○○（已經
    判決罪刑確定）就乙○○申辦移民部分；及丁○○、甲○○（已經判決罪刑確定
    ）就丁○○申辦移民部分分別基於共同犯意之聯絡，向乙○○、丁○○各收取新
    台幣（下同）二十萬元（原約定二十四萬元，已付二十萬元，尾款四萬元未付，
    嗣全數退回）二十四萬元（嗣亦全數退回）不等之代價，就乙○○部分，於同年
    年初先由戊○○於不詳時地使不知情之刻印店成年店員偽造欣運興業有限公司（
    下稱欣運公司）及其負責人楊東運印章各一枚，復於不詳時地偽造乙○○於八十
    年、八十一年及八十二年等三年度在欣運公司之綜合所得稅扣繳憑單，且於其上
    持前開偽刻印章偽造欣運興業有限公司及負責人楊東運印文而偽造私文書，再由
    乙○○於八十三年十月十四日持以行使至加拿大駐香港領事館接受面談，足生損
    害於欣運公司及楊東運。面談結果因欠缺綜合所得稅英文証明書，乙○○返國後
    ，旋於八十三年十月十五日向財政部台北市國稅局北投稽徵所（下稱北投
    稽徵所）申請核發八十、八十一、八十二年度中華民國綜合所得稅英文証明書（
    編號038366、038367、038368），經該所於當日核發後，乙○○即前往加僑公司
    交予丙○○，丙○○再交予戊○○，由戊○○於八十三年間接續在加僑公司內塗
    改台北市國稅局北投稽徵所編號038366、038367及038368乙○○一九九一、一九
    九二及一九九三年度中華民國綜合所得稅英文証明書內所得總額、所得淨額、應
    納稅額欄位之金額而變造公文書，並於八十三年十月十八日持以寄至加拿大駐香
    港領事館而行使，足生損害於稅捐稽徵機關對稅捐管理之正確性及加拿大駐香港
    領事館對文書之確認之正確性。又就丁○○部分，由丁○○於八十三年四月間在
    加僑公司內交付內容空白之辛亞實業有限公司（下稱辛亞公司）七十九至八十二
    年之綜合所得稅結算申報書及扣繳憑單，甲○○在加僑公司內依其所述不實內容
    填寫後，並於營利事業所得稅結算申報書上偽造財政部台北市國稅局收件章印文
    ，再將其中七十九至八十二年度之扣繳憑單及七十九年至八十一年度營利事業所
    得稅結算申報書交予丁○○帶回辛亞公司請其知情之辛亞公司負責人即丁○○舅
    舅張聰明（未據起訴）蓋用辛亞公司之公司章及個人私章，而共同於張聰明業務
    上應製作之辛亞公司七十九至八十一年營利事業所得稅結算申報書及性質上屬於
    會計憑証之丁○○七十九年至八十二年在辛亞公司所得稅扣繳憑單上為不實登載
    ，足生損害於辛亞公司及稅捐稽徵機關對稅捐管理之正確性（至已填載不實內容
    之八十二年度營利事業所得稅結算申報書則仍留在加僑公司，嗣由甲○○黏貼辛
    亞公司及張聰明之影印印文）。並於八十三年四月十五日由丁○○攜至加拿大駐
    香港領事館，持以行使與加拿大移民局官員進行面談，迨其返台後旋將上開登載
    不實之扣繳憑單及營利事業所得稅結算申報書撕毀丟棄；八十三年十一月因加拿
    大移民局通知要求補件重審丁○○之移民申請案，丁○○乃提供辛亞公司之空白
    信紙，由甲○○在加僑公司內為其繕打一份英文在職証明書，接續於其上偽造辛
    亞公司總經理張聰明之英文簽名而偽造私文書，並於八十三年十一月間由甲○○
    持以行使將該信寄至加拿大駐香港領事館，足生損害於欣運公司、辛亞公司及我
    國稅捐稽徵機關對稅捐管理之正確性。八十四年十一月二十三日加拿大移民局以
    丁○○提供不實之稅務証明等資料為由，拒絕丁○○之移民申請。嗣於八十五年
    六月十七日加拿大政府函知我國法務部調查局始循線查獲上情。
二、案經法務部調查局台北市調查處移送台灣台北地方法院檢察署檢察官偵查起訴。
    理    由
一、訊據被告丙○○，承認其為加僑公司總經理，於八十三年間加僑公司有承辦客戶
    即同案被告乙○○、丁○○二人之加拿大移民申請案件，後因資格不符未通過，
    並經乙○○、丁○○、同案被告即加僑公司職員戊○○、甲○○分別供述屬實，
    惟被告矢口否認有前揭偽造文書之犯行，辯稱：「伊並無見到乙○○、丁○○二
    人，亦不知其二人所提文件係偽造，戊○○、甲○○並無向伊報告此事，伊不可
    能指示戊○○、甲○○偽造或變造前揭文件」等語。
二、經查：
（一）乙○○資料部分：
１、乙○○於八十、八十一、八十二年度並無納稅，而卷附乙○○編號０三八三六六
    、０三八三六七及０三八三六八等三份綜合所得稅英文証明書，確係乙○○向北
    投稽徵所申請核發，惟其所得總額、所得淨額、應納稅額欄位之金額均遭塗改（
    原均為零）乙情，有乙○○申請核發之稅額証明書六紙、經變造後之英文稅額証
    明書三紙及北投稽徵所八十四年三月十六日財北國稅北投服字第八四００三二一
    三號函在卷可稽。另証人楊東運於調查處調查中証稱：八十、八十一及八十二年
    三年度之欣運公司營利事業所得稅結算申報書係伊提供予乙○○，但伊未提供扣
    繳憑單，且卷附扣繳憑單上之大、小印文與欣運公司不同，顯係他人偽造。（見
    台北市調處八十五年八月十三日調查筆錄）經核對楊東運提供之欣運公司大、小
    章印文與扣繳憑單之印文確截然不同，此觀卷附欣運公司大、小章印文及乙○○
    八十年至八十二年度欣運公司之扣繳憑單甚明。由此可証卷附乙○○編號０三八
    三六六、０三八三六七及０三八三六八之綜合所得稅英文証明書係屬變造，而八
    十年至八十二年度之扣繳憑單則為偽造無疑。
２、被告乙○○於調查中供稱：「我是在申辦加拿大移民時，於八十三年十月十四日
    赴香港與加拿大移民官面談後，加拿大移民官要求我補件，在我返台後加僑公司
    法務部通知我必需補繳八十、八十一、八十二年三年度之英文綜合所得稅証明書
    ，但我向加僑公司人員表示該三年度內未曾有申報及繳交綜合所得稅之紀錄，恐
    怕都是零，但加僑公司法務部人員向我表示沒有關係，只要申請來即可以，我即
    於八十三年十月十五日到北投稽徵所申請該三年度之英文綜合所得稅証明書( 編
    號０三八三六六、０三八三六七、０三八三六八) ，在申請到後於八十三年十月
    十五日當天即親自送交加僑公司法務部人員。」( 見台北市調處八十五年八月十
    日調查筆錄) 「我於八十三年初委託加僑公司申辦加拿大投資移民時，加僑公司
    人員表示我需具有商業背景，於是我乃委託好友楊東運，並商得同意，在欣運公
    司掛名經理，並變更公司股東登記為股東，由楊東運開立一張經理聘書給我，由
    我自行至戶政事務所變更職業登記。我僅持職業變更後之身分証影本交給加僑公
    司，就未再提供任何有關欣運公司的任何資料給加僑公司。加僑公司承辦人戊○○表示她將會直接和楊東運聯絡，請楊東運提供欣運公司的相關資料。」( 見同
    上調查筆錄) 另証人即加僑公司前業務顧問周佳音証稱係伊與乙○○簽約、收款
    ，伊簽約時僅收到乙○○之護照、身分証、戶口名簿等資料，伊收到後即交公司
    ，未再過問。依加僑公司之流程是業務人員與客戶簽約及收款，程控部門分出案
    子交予法務部門，程控部門只負責控制流程，不負責催繳文件。業務部只要有合
    約及護照的名字就交程控部門，再由程控部門交法務部門。通常伊簽約時會向客
    人收取護照、身分証、戶口名簿等資料，但也可能完全沒收資料只簽約，但在簽
    約時會交給客戶應備文件清單，客戶會將文件交予法務部門，而非業務部門（見
    原審卷八十六年九月二日訊問筆錄）証人即加僑公司前職員劉惠文亦証稱業務員
    於收案後，交程控部門，再交法務部門。而程控及法務部門時常開會，視當時業
    務量來決定業務部門文件收集之程度可否移案至法務部門（見原審卷八十六年九
    月十九日訊問筆錄）顯見前開變造之所得稅英文証明書及偽造之扣繳憑單均為被
    告戊○○於加僑公司內所製作，而被告乙○○深知自己未繳納所得稅亦未在欣運
    公司領薪，卻以欣運公司經理及股東名義辦理移民，且提供所得稅英文証明書予
    加僑公司，自對加僑公司將變造所得稅英文証明書及偽造扣繳憑單之情事知之甚
    明，且有犯意聯絡，其在原審諉為不知，洵屬卸責之詞，不足採信。至同案被告
    戊○○雖一再供稱前開資料於前手黃德芳移交時已在資料袋內，惟証人黃德芳迭
    經原審傳拘無著，且乙○○稱加僑公司與其聯絡者先為周佳音，後為戊○○，並
    無黃德芳（見原審卷八十六年十二月十六日訊問筆錄）。而戊○○在本院此次更
    審中則供稱已忘記，其所供顯不足採。
３、乙○○在本院此次更審中亦供稱伊未在欣運公司領取薪資，扣繳憑單是加僑公司
    偽造的，其拿給加僑公司之扣繳憑單收入為零，被告丙○○叫伊到國稅局申請扣
    繳憑單，說收入為零也沒有關係，伊與被告接觸過三、四次。加僑公司董事長傅
    兆蓬（業已判決無罪確定），在調查處訊問時亦稱：「公司在管理政策上採分層
    方式執行．．．，移民法務由丙○○負責」（參見市調處卷六十六頁背面），即
    被告於調查處提示乙○○之綜合所得稅英文證明書三紙，問其對該證明書經變造
    是否知情時，亦供稱：「該份稅單當時是由戊○○承辦，他當時告訴我乙○○無
    法提出繳稅證明，我告訴他，請其去想辦法與乙○○研究，一定要弄出繳稅證明
    才能補件手續」（同上卷十八頁），足見被告對乙○○申請移民而偽造及變造上
    開文件，應屬知悉並指示辦理無誤，被告所辯其不知情，亦無指示，係諉卸之詞
    ，不足採信。
（二）被告丁○○資料部分：
１、查同案被告丁○○未於辛亞公司任職，而同案被告甲○○坦承卷附丁○○於七十
    九年至八十二年度扣繳憑單及辛亞公司七十九至八十二年度營利事業所得稅結算
    申報書內容均為其所填寫，且經原審向財政部台灣省北區國稅局中和稽徵所調閱
    辛亞公司八十二年度實際申報之營利事業所得稅結算申報書，其內容與扣案之辛
    亞公司八十二年度營利事業所得稅結算申報書迥然相異，且其上所蓋收件章形式
    亦完全不同，是扣案之扣繳憑單及營利事業所得稅結算申報書確屬偽造無疑。
２、同案被告丁○○於調查中稱：「因為我要辦的是投資移民，我原來之職業是廚師
    ，加僑公司要求我提出其他職業之扣繳憑單，因加僑公司是以我在辛亞公司擔任
    副總經理之身分去辦移民手續，因我未曾在辛亞公司任職，故我去拿扣繳憑單時
    ，我舅舅只給我空白的扣繳憑單．．．．，我就將空白單拿給加僑公司之甲○○
    小姐由他負責填寫辦理。」（八十五年度偵字第二０六二七號卷第十二頁）並坦
    承確有提供空白之辛亞公司信封、信紙、營利事業所得稅結算申報書（見台北市
    調處八十五年四月十五日調查筆錄）而甲○○亦自承其於通知丁○○補件時，即
    請其補具空白之扣繳憑單及營利事業所得稅結算書，並於廖某補具後由其填寫內
    容，顯見甲○○明知被告丁○○並未於辛亞公司任職。甲○○雖否認偽造財政部
    台北市國稅局收件章，惟依其自承供作公司內部留存之營利事業所得稅申報書草
    稿（見扣案証物編號０一－一），其上辛亞公司及張聰明印文均影印，獨獨該收
    件章非為影印，顯見該印文確為甲○○在加僑公司內於製作前開偽造營利事業所
    得稅結算申報書時一併偽造。另卷附之辛亞公司扣繳憑單上之辛亞公司及張聰明
    印文均屬真正，亦屬証人張聰明於偵查中供承明確（見八十五年偵字第二０六二
    七號卷第六六頁），是丁○○稱其係將填載不實之扣繳憑單及營利事業所得稅結
    算申報書請其舅舅張聰明用印乙節，應堪採信。丁○○明知其未於辛亞公司內任
    職，卻提供空白之營利事業所得稅結算書及扣繳憑單讓甲○○填寫，且攜回辛亞
    公司內請其知情之舅舅張聰明用印，張聰明明知前開營利事業所得稅結算申報書
    及扣繳憑單非辛亞公司製作，係丁○○欲用以矇騙加拿大官方，用以辦理移民，
    卻仍於其上用印，渠等就此偽造印文及偽造私文書犯行，自有犯意聯絡。另甲○○就丁○○所提供之辛亞公司空白信紙，虛構內容，偽造張聰明英文簽名而偽造
    辛亞公司在職証明書，甲○○、丁○○就此部分亦有犯意聯絡及行為分擔。是甲○○辯稱其不知填寫資料係屬虛偽云云，純屬避重就輕之詞，洵不足採。
３、次查丁○○於調查中稱：「我乃於八十二年十月底至加僑公司與該公司一名業務
    員（女姓，年約卅歲）面談，我曾告知我僅國中畢業，沒有什麼經歷，恐怕不符
    合申請條件，但該業務員表示已看過我的背景資料，可以我舅舅張聰明所開設的
    辛亞實業公司經歷為背景資料申請，我原不願意，並希望加僑公司替我安排其他
    公司的經歷，但該業務員向我表示，另外再找一個公司背景資料需額外支付六萬
    元之代價才能辦理，且不方便，後我即同意用辛亞實業公司的經歷申辦加拿大移
    民。」（見台北市調處八十五年四月十五日調查筆錄）甲○○於調查中稱：「我
    在客戶與加拿大移民局官員面談前會先行檢視客戶所備文件是否齊全，如欠缺個
    人所得扣繳憑單或公司年度營利事業所得稅結算申報書，即由我向公司領取空白
    的表格再根據先前送件時填寫的內容指導客戶或由我代替客戶填寫。如果欠缺有
    關個人經歷証明的文件，我就向法務部總經理丙○○報告，由丙○○準備妥所欠
    缺的公司証照及股東名冊等文件交給我再轉交客戶於與加拿大移民局官員面談時
    使用」、「國人申辦案件如遇不符加拿大移民法之規定時，加僑公司業務員即將
    該案向法務部總經理丙○○請示，詹某視申請人條件之難易逕行取捨，如申辦確
    難獲准者即予以拒絕，如僅係欠缺個人經歷証明、個人所得稅扣繳憑証或公司年
    度營利事業所得稅結算申報書等，即由加僑公司與客戶進行洽商，要求客戶自覓
    前述文件，如客戶確難取得，則由加僑公司協助提供前述空白之憑証或結算申報
    書並捏造不實之個人所得稅扣繳憑証或公司年度營利事業稅申報書內之數字資料
    據以申辦加國移民。」（見台北市調處八十五年六月十八日調查筆錄）。其在本
    院此次更審中亦承認辦理移民的事情，如果客戶有欠缺資料有向被告報告，被告
    謂可以這樣做甚詳，顯見被告為求順利辦理移民，確曾授意加僑公司職員為客戶
    製作不實資料。況被告丙○○於調查中經提示乙○○變造之英文稅額証明書時稱
    ：「該份稅單當時是由戊○○承辦，她曾告訴我乙○○無法提出繳稅証明，我告
    訴她，請其去想辦法與乙○○研究，一定要弄出繳稅証明才能補件。」又稱「當
    客戶無法提供相關財稅資料文件証明時，有可能要求本公司職員協助代填相關資
    料數字。」（見台北市調處八十五年六月十八日調查筆錄）乙○○於原審訊問時
    稱其所得稅英文証明書係交予被告丙○○（見原審八十六年九月十九日訊問筆錄
    ）且丁○○部分申請書表並由被告丙○○擔任見証人，有丁○○之申請書表在卷
    可証。丁○○復証稱甲○○交付填載不實資料之扣繳憑單及營利事業所得稅結算
    申報書，伊回去請舅舅張聰明蓋章時，張聰明曾提及如此作是偽造文書，伊乃詢
    問甲○○及丙○○，丙○○稱該資料是拿給外國人看，外國人看不懂亦不會影印
    存証，面談後即可撕毀等語。更足徵被告知情且參與乙○○、丁○○二人不實稅
    捐資料之製作。又依卷附加僑公司多紙員工保証書乃加僑公司與員工之內部約定
    ，且依該員工保証書日期觀之，加僑公司於八十四年以後始有禁止為不實資料証
    件之約定，故尚難據以論斷加僑公司八十三年實際業務之運作情形。証人廖建台
    雖証稱確有為加僑公司擔任其因偽作資料而離職之職員所立悔過書之見証人，惟
    其亦供承未曾見過偽造之資料，亦不知該職員偽造之原因（見原審八十六年九月
    二日訊問筆錄），是其証言尚不足為被告有利之認定。
三、綜上所述，被告就前揭犯行，確有共同犯意聯絡無疑，其所辯核係卸責之詞，不
    足採信，犯行足堪認定。
四、被告共同變造性質屬於公文書之乙○○名義英文稅額證明書，共同偽造欣運公司
    、楊東運之印章、偽蓋印文而偽造扣繳憑單，並持以行使，核其此部分所為係犯
    刑法第二百十六條、第二百十一條、第二百十條之罪，公訴人漏未論及刑法第二
    百十條之罪，惟此部分與所犯之刑法第二百十一條之罪有方法結果之牽連關係，
    屬裁判上一罪，本院自得一併審理，併此敘明。又前開扣繳憑單係由被告等人所
    偽造，非欣運公司所填製，其性質應屬私文書，而非會計憑証。被告丙○○與戊○○、乙○○間有犯意聯絡及行為分擔，為共同正犯，偽造印章、印文為偽造私
    文書之階段行為，不另論罪。被告雖偽造多紙扣繳憑單及變造多紙公文書，惟其
    偽造私文書及變造公文書各係出於單一之犯意，接續數個行為而持續侵害同一法
    益，實現同一構成要件，均應論以接續犯。又依刑法第五條第五款規定，雖於我
    國領域外犯同法第二百十一條、第二百十六條之罪，仍依我國刑法論處。且該條
    第五款所列第二百十六條之罪，不包括行使第二百十條之文書（最高法院七十一
    年台上字第五八三八號判決參照）。被告行使偽造私文書及變造公文書地點，均
    在加拿大駐香港領事館，非我國領域，揆諸前揭說明，行使偽造私文書部分不予
    論處，行使變造公文書部分則仍應依法論處。故變造公文書後復持以行使，其變
    造之低度行為應為行使之高度行為所吸收，僅論以行使變造公文書罪。就戊○○
    、乙○○所犯偽造私文書及行使變造公文書二罪間，有方法結果之牽連關係，應
    從一重論以行使變造公文書罪。又在職証明書為關於服務之証書，應屬刑法第二
    百十二條之特種文書。而丁○○部分之不實扣繳憑單乃辛亞公司負責人張聰明共
    同參與製作，故其性質應屬會計憑証（參見經濟部八六商字第八六二一０八０五
    號函）。被告為製作不實會計憑証犯行後，原商業會計法第六十六條第一款之製
    作不實會計憑証罪已於八十四年五月十九日修正為同法第七十一條第一款，並於
    同年月二十一日生效，將原最重本刑五年以下有期徒刑、拘役或科一萬元以下罰
    金，修正為最重本刑為五年以下有期徒刑、拘役或科或併科新台幣五十萬元以下
    罰金，比較新舊法之法定本刑，以舊法為輕，依刑法第二條第一項但書規定，應
    適用最有利於被告之修正前商業會計法第六十六條第一款規定。被告與甲○○、
    丁○○共同偽造扣繳憑單、營利事業所得稅結算申報書及在職証明書，核其所為
    ，係犯刑法第二百十二條、第二百十五條及修正前商業會計法第六十六條第一款
    之罪。公訴人認係犯刑法第二百十條及第二百十一條，容有未洽，此部分起訴法
    條應予變更。按刑法上所謂公印或公印文，係專指表示公署或公務員資格之印信
    而言，即俗稱大印與小官章及其印文，被告於營利事業所得稅結算申報書上偽造
    國稅局之收件章印文，僅係表示收受該申報書，而非表示公署或公務員之資格，
    尚與偽造公印文之要件不合（最高法院六十九年台上字第六九三號判例參照）。
    辛亞公司負責人張聰明為從事業務之人，並為商業負責人，甲○○、丁○○與其
    共同登載不實扣繳憑單及營利事業所得稅結算申報書，渠等間有犯意聯絡及行為
    分擔，依刑法第三十一條第一項規定，仍以共犯論。被告與張玉玫、丁○○就偽
    造特種文書部分有犯意聯絡及行為分擔，均為共同正犯。被告偽造印文為偽造私
    文書之階段行為，不另論罪。被告偽造及登載不實，雖均有持以行使，惟其行使
    地點為加拿大駐香港領事館，非我國領域，參諸前揭說明，不予論處。公訴人認
    應予論以刑法第二百十六條並予起訴，尚有未合，惟公訴人認此與前揭有罪部分
    有吸收之裁判上一罪關係，故不另為不受理之諭知。被告填製不實多紙扣繳憑單
    ，應係出於單一之犯意，接續侵害同一法益，為接續犯。就甲○○、丁○○所犯
    業務上登載不實文書、填製不實會計憑証、偽造特種文書三罪間有方法結果之牽
    連關係，應從一重論以填製不實會計憑証罪。從而被告於乙○○、丁○○部分均
    有參與，核其所為係犯刑法第二百十六條及第二百十條、第二百十二條、第二百
    十五條、修正前商業會計法第六十六條第一款之罪。所犯五罪間有方法結果之牽
    連關係，應從一重論以行使變造公文書罪。先後就丁○○、乙○○部分行使偽造
    私文書，時間緊接、手段相同、所犯罪名亦相同，顯係基於概括犯意為之，應依
    連續犯之規定論以一罪。原審予以論科，固非無見，惟查傅兆蓬並未參與本件偽
    造文書等犯行（已經最高法院判決無罪確定），原審論以共同正犯，尚有未合。
    被告上訴否認犯罪雖無可採，然原判決既有可議之處，自應予撤銷改判，爰審酌
    被告為求公司承辦之加拿大移民業務能順利，竟指示公司職員虛構不實文件，欺
    矇加拿大移民單位，及其係初犯，一時失慮致罹法典，衡情量處有期徒刑一年四
    月。又被告未曾受有期徒刑以上刑之宣告（無前科），有台灣高等法院檢察署刑
    案紀錄簡覆表及本院被告全國前案記錄表在卷可稽，經此教訓，應知所警惕，信
    無再犯之虞，爰諭知緩刑三年，以啟自新。又附表所示印文、印章為偽造，雖未
    扣案，但無証據証明業已滅失，依刑法第二百十九條規定，不問屬於犯人與否，
    沒收之。至辛亞公司七十九至八十一年之營利事業所得稅結算申報書業經丁○○
    撕毀滅失，其上偽造之國稅局收件章印文不再諭知沒收，附此敘明。
據上論斷，應依刑事訴訟法第三百九十九條第一項前段、第三百六十四條、第三百條
、二百九十九條第一項前段，修正前商業會計法第六十六條第一款、刑法十一條前段
、第二條第一項但書、第二十八條、第二百十六條、第二百十條、第二百十一條、第
二百十二條、第二百十五條、第二百十九條、第五十五條、第七十四條第一款，罰金
罰鍰提高標準條例第一條前段，判決如主文。
本案經檢察官蔡瑞宗到庭執行職務。
中    華    民    國    九十一    年      九        月        十        日
                            臺灣高等法院刑事第十七庭
                                審判長法  官  陳  正  雄
                                      法  官  許  錦  印
                                      法  官  許  宗  和
右正本證明與原本無異。
如不服本判決應於收受送達後十日內向本院提出上訴書狀，其未敘述上訴之理由者並
得於提起上訴後十日內向本院補提理由書（均須按他造當事人之人數附繕本）。
                                      書記官  吳  鎮  鑫
中    華    民    國    九十一    年      九        月        十六      日
附表：
１乙○○八十年至八十二年度於欣運興業有限公司之各類所得扣繳暨免扣繳憑單上偽
造之「欣運興業有限公司」印文計參枚，及「楊東運」印文計參枚。
２辛亞實業有限公司八十二年度營利事業所得稅結算申報書上偽造之財政部台北市國
  稅局收件章印文貳枚。
３欣運興業有限公司及楊東運印章各壹枚。
附錄：本案論罪科刑法條全文
刑法第二百十條
偽造、變造私文書，足以生損害於公眾或他人者，處五年以下有期徒刑。
刑法第二百十二條
偽造、變造護照、旅券、免許證、特許證及關於品行、能力、服務或其他相類之證書
、介紹書，足以生損害於公眾或他人者，處一年以下有期徒刑、拘役或三百元以下罰
金。
刑法第二百十五條
從事業務之人，明知為不實之事項，而登載於其業務上作成之文書，足以生損害於公
眾或他人者，處三年以下有期徒刑、拘役或五百元以下罰金。
刑法第二百十六條
行使第二百十條至第二百十五條之文書者，依偽造、變造文書或登載不實事項或使登
載不實事項之規定處斷。
修正前商業會計法第六十六條
商業負責人，主辦及經辦會計人員，有左列各款情事之一者，處五年以下有期徒刑拘
役或一萬元以下罰金：
一、以明知為不實之事項而填製會計憑證或記入帳冊者。
二、故意使應保存之會計憑證、帳薄報表滅失毀損者。
三、意圖不法之利益，而變造會計憑證、帳薄報表內容或撕毀其頁數者。
